【裁判字號】    97,抗,60
【裁判日期】    970124
【裁判案由】    聲請撤銷緩刑
【裁判全文】
臺灣高等法院刑事裁定                    97年度抗字第60號
抗  告  人  甲○○
上列抗告人因撤銷緩刑案件，不服臺灣板橋地方法院中華民國九
十六年十二月十三日裁定（九十六年度撤緩字第一九四號），提
起抗告，本院裁定如下：
    主  文
抗告駁回。
    理  由
一、按「受保護管束人在保護管束期間內，應遵守左列事項：一
    、保持善良品行，不得與素行不良之人往還。二、服從檢察
    官及執行保護管束者之命令。三、不得對被害人、告訴人或
    告發人尋釁。四、對於身體健康、生活情況及工作環境等，
    每月至少向執行保護管束者報告一次。五、非經執行保護管
    束者許可，不得離開受保護管束地；離開在十日以上時，應
    經檢察官核准。」、「受保護管束人違反前條各款情形之一
    ，情節重大者，檢察官得聲請撤銷保護管束或緩刑之宣告。
    假釋中付保護管束者，如有前項情形時，典獄長得報請撤銷
    假釋。」，保安處分執行法第七十四條之二、第七十四條之
    三分別定有明文。
二、聲請意旨略以：受刑人甲○○因妨害自由案件，經臺灣士林
    地方法院於民國九十五年十一月三十日以九十五年度士簡字
    第八七號（臺灣士林地方法院檢察署九十四年度偵字第五六
    七七號）判處拘役五十九日，緩刑二年，緩刑期間付保護管
    束，並於九十六年一月八日確定。茲因受保護管束人經臺灣
    板橋地方法院檢察署檢察官履傳未到，並經警查訪亦未能會
    晤受保護管束人，行蹤不明，其行為違反保安處分執行法第
    七十四條之二第二款之規定，情節重大，爰依保安處分執行
    法第七十四條之三第一項，刑事訴訟法第四百七十六條之規
    定，聲請撤銷緩刑之宣告等語。
三、原裁定以：查前開聲請，有法務部戶役政連結作業系統個人
    基本資料、臺灣板橋地方法院檢察署送達證書、檢察官拘票
    、報告書、臺灣士林地方法院九十五年度士簡字第八七號判
    決及臺灣高等法院被告前案紀錄表各一份在卷可稽，足見該
    受刑人確有未於保護管束期間內服從檢察官之命令，從而，
    本件聲請人之聲請與保安處分執行法第七十四條之二第二款
    、第七十四條之三第一項之規定相符，且情節重大，因予裁
    定撤銷上開緩刑之宣告，經核尚無違誤。
四、抗告意旨略以：抗告人因本件與家人關係惡化，未與家人同
    住，以致未收受相關判決裁定書，對於需通報法院更改住居
    地亦不知情，惟其因牽掛該案件，是於九十六年十二月二十
    一日至樹林三佳派出所詢問是否有掛號信件，派出所警員告
    知近二個月並無信件，嗣後於隔年一月五日再度親至派出所
    ，受領之信件竟是緩刑宣告撤銷裁定，何以執行傳票遍尋不
    著？其亦因本件深感懊惱，並非惡意未到，請本院予以輕判
    ，為此提起抗告云云。
五、經查：本件抗告人即受刑人甲○○因犯妨害自由案件，經臺
    灣士林地方法院以九十五年度士簡字第八七號判處拘役五十
    九日，緩刑二年，緩刑期內付保護管束，並於九十六年一月
    八日確定，有該判決書及本院被告全國前案紀錄表附卷可稽
    ；為執行上述緩刑付保護管束處分，臺灣士林地方法院檢察
    署以九十六年執保字第四三號分案執行後，囑託臺灣板橋地
    方法院檢察署以九十六年執助字第二六八四號案件執行，經
    臺灣板橋地方法院檢察署檢察官命受刑人於九十六年十月二
    十五日前往該署執行科報到，因受刑人未居住於戶籍地即臺
    北縣樹林市○○路○段一八五之四號五樓，郵務機關於九十
    六年十月十一日將傳票寄存於送達地之警察機關即臺北縣政
    府警察局樹林分局山佳派出所，惟受刑人經傳喚不到：再經
    檢察官於九十六十月二十五日簽發拘票囑託臺北縣政府警察
    局樹林分局派員拘提受刑人，仍未能拘提到案等情，有法務
    部戶役政連結作業系統、臺灣板橋地方法院檢察署送達證書
    、臺灣板橋地方法院檢察署檢察官拘票、臺北縣政府警察局
    樹林分局報告書等在卷可憑，足見受刑人於保護管束期間內
    ，未服從檢察官及執行保護管束者之命令，已違反保安處分
    執行法第七十四條之二第二款規定，且情節重大，核與保安
    處分執行法第七十四條之三第一項規定相符。從而，原審依
    保安處分執行條例第七十四條之三第一項規定，裁定撤銷其
    緩刑之宣告，經核並無違誤或不當。本件抗告，為無理由，
    應予駁回。
六、據上論結，應依刑事訴訟法第四百十二條，裁定如主文。
中    華    民    國    97    年    1     月    24    日
                  刑事第十八庭審判長法  官  溫耀源
                                    法  官  段景榕
                                    法  官  陳健順
以上正本證明與原本無異。
不得再抗告。
                                    書記官  朱家惠
中    華    民    國    97    年    1     月    24    日


司法院資訊處製作；財團法人民間司法改革基金會備份。
